【裁判字號】    97,訴緝,14
【裁判日期】    970319
【裁判案由】    毒品危害防制條例
【裁判全文】
臺灣板橋地方法院刑事判決              97年度訴緝字第14號
公  訴  人  臺灣板橋地方法院檢察署檢察官
被      告  乙○○
                    （另案於臺灣臺北監獄臺北分監執行中）
上列被告因違反毒品危害防制條例案件，經檢察官提起公訴（94
年度偵緝字第641 號），本院判決如下：
    主  文
乙○○連續轉讓第一級毒品，處有期徒刑壹年肆月，減為有期徒
刑捌月；又連續轉讓第二級毒品，處有期徒刑壹年，減為有期徒
刑陸月，應執行有期徒刑壹年。
    事  實
一、乙○○明知海洛因、安非他命分別係毒品危害防制條例所明
    定之第一級毒品、第二級毒品，不得持有、轉讓，竟基於轉
    讓第一毒品海洛因及第二級毒品安非他命之概括犯意，自民
    國九十一年十二月間某日起至九十二年五月間某日止與男友
    甲○○同居在臺北縣新莊市○○路212 巷4 弄4 號7 樓之一
    租屋處期間，將其向真實姓名年籍不詳之人買來供己施用第
    一級毒品海洛因及第二級毒品安非他命，連續多次無償提供
    少量（數量不詳）之海洛因及毒品安非他命予甲○○在上址
    施用。嗣於九十二年五月十四日二十一時三十分許，為警在
    上址查獲，並當場扣得乙○○所有之第一級毒品海洛因一包
    （驗餘淨重0.15公克，包裝重0.37公克）、第二級毒品安非
    他命一包（毛重1 公克）、注射針筒九支、自製安非他命吸
    食器六支、含第一級毒品海洛因殘渣袋一個、含第二級毒品
    安非他命殘渣袋一個、分裝鏟子二支、分裝吸管二支、橡皮
    管二條、生理食鹽水二瓶、分裝塑膠袋一大包、電子磅秤一
    台等物。
二、案經臺北縣政府警察局新莊分局報請臺灣板橋地方法院檢察
    署檢察官偵查起訴。
    理  由
一、訊據被告乙○○坦承於上開時、地無償提供第二級毒品安非
    他命予甲○○施用之事實，惟矢口否認有何轉讓第一級毒品
    海洛因之犯行，辯稱伊沒有拿過海洛因予甲○○云云。經查
    ：被告於上開時、地無償轉讓第一級毒品海洛因及第二級毒
    品安非他命之犯罪事實，業據被告當時之男友即證人甲○○
    於警、偵訊時指證綦詳（詳92年度偵字第10228 號偵查卷第
    16頁、94年度偵緝字第641 號偵查卷第50頁）及於本院審理
    時結證明確（詳本院九十七年二月二十日審判筆錄），其先
    後所述情節一致，且其與被告於上開時間為同居之男女朋友
    關係，兩人間並無仇恨或債務糾紛，而被告自承兩人係本案
    查獲後因被告經法院裁定送觀察勒戒後始分手之情，是二人
    並非於查獲前即因爭吵而分手，則證人甲○○於警詢中供述
    其施用之毒品係被告所提供等語，應非挾怨攀誣之詞，嗣其
    於偵查及本院審理時均經具結證述一致，參以被告自承有施
    用第一級毒品海洛因及第二級毒品安非他命，且確實有無償
    提安非他命予甲○○施用等事實，而其於本案查獲後，並經
    本院以九十二年度毒聲字第二０四六號裁定應送勒戒處所觀
    察、勒戒，有上開刑事裁定在卷足憑，此外，並有第一級毒
    品海洛因一包（經法務部調查局鑑驗結果認係第一級毒品海
    洛因，其驗餘淨重0.15公克，包裝重0.37公克，有該局九十
    二年六月十日調科壹字第060007200 號鑑定通知書附卷可稽
    ）、第二級毒品安非他命一包（毛重1 公克，有臺北縣政府
    警察局新莊分局查獲毒品案鑑定證明書一紙在卷為憑）、注
    射針筒九支、自製安非他命吸食器六支、含第一級毒品海洛
    因殘渣袋一個、含第二級毒品安非他命殘渣袋一個、分裝鏟
    子二支、分裝吸管二支、橡皮管二條、生理食鹽水二瓶、分
    裝塑膠袋一大包、電子磅秤一台等物扣案可證，顯見被告確
    有施用海洛因及安非他命之行為，且亦有取得海洛因及安非
    他命之管道，亦徵證人甲○○之證述即非無憑，足認與事實
    相符，為可採信。從而，被告僅承認轉讓第二級毒品安非他
    命予證人甲○○，惟空言否認轉讓第一級毒品海洛因予甲○
    ○，顯係避重就輕之詞，不足採信。本件事證明確，被告犯
    行堪以認定。
二、被告行為後，於九十四年二月二日修正公布之刑法，已於九
    十五年七月一日起施行，其中修正後刑法第二條之規定，乃
    係關於新舊法比較適用之準據法，其本身無關行為可罰性要
    件之變更，故於九十五年七月一日刑法修正施行後，如有涉
    及比較新舊法之問題，即應逕依修正後刑法第二條第一項規
    定，為「從舊從輕」之比較（最高法院九十五年度第八次刑
    事庭會議決議意旨參照）。修正後刑法第五十六條規定，業
    已刪除連續犯之規定。故連續數行為而犯同一罪名，依修正
    前刑法第五十六條規定，應以一罪論，但得加重其刑；而依
    修正後規定，則已無連續犯可資適用，即應將各次犯行以數
    罪併合處罰，是以適用修正前關於連續犯之規定，對被告自
    係較為有利，合先敘明。查被告於上開時、地多次分別無償
    提供第一級毒品海洛因及第二級毒品安非他命予甲○○施用
    ，核其所為，係犯毒品危害防制條例第八條第一項之轉讓第
    一級毒品罪及同條第二項之轉讓第二級毒品罪。其持有第一
    級毒品海洛因及第二級毒品安非他命之低度行為，應各為其
    後轉讓之高度行為所吸收，均不另論罪。又被告先後多次轉
    讓第一級毒品海洛因及第二級毒品安非他命犯行，時間緊接
    ，所犯係構成要件相同之罪，顯係基於概括犯意反覆為之，
    均為連續犯，應依刑法第五十六條之規定，各論以一罪，並
    均加重其刑。又被告所犯上開二罪間，犯意各別，行為互異
    ，應分論併罰。爰審酌被告之素行、犯罪之動機、目的、轉
    讓毒品情節、數量、所生危害及其犯後之態度等一切情狀，
    各量處如主文所示之刑，又被告係於九十六年四月二十四日
    前犯上開二罪，均符合中華民國九十六年罪犯減刑條例所定
    之減刑條件，爰依上開條例第二條第一項第三款之規定，各
    減其刑期二分之一，並定其應執行之刑。至扣案之第一級毒
    品海洛因一包（驗餘淨重0.15公克，包裝重0.37公克）、第
    二級毒品安非他命一包（毛重1 公克）、含第一級毒品海洛
    因殘渣袋一個、含第二級毒品安非他命殘渣袋一個等物，依
    被告所供為其所有之物，是顯非已轉讓予甲○○之物，亦無
    證據可證係被告預供轉讓予甲○○之物；及扣案之注射針筒
    九支、自製安非他命吸食器六支、含第一級毒品海洛因殘渣
    袋一個、含第二級毒品安非他命殘渣袋一個、分裝鏟子二支
    、分裝吸管二支、橡皮管二條、生理食鹽水二瓶、分裝塑膠
    袋一大包、電子磅秤一台等物，均與被告所犯本件轉讓毒品
    犯行無關或不能證明相關，故均不予宣告沒收，附此敘明。
據上論斷，應依刑事訴訟法第二百九十九條第一項前段，毒品危
害防制條例第八條第一項、第二項，刑法第十一條前段、修正前
刑法第五十六條、刑法第五十一條第五款，中華民國九十六年罪
犯減刑條例第二條第一項第三款、第七條，判決如主文。
本案經檢察官鄭潔如到庭執行職務。
中    華    民    國    97    年    3     月    19    日
                  刑事第十七庭  審判長法  官  李幼妃
                                      法  官  鄭燕璘
                                      法  官  張紹省
以上正本證明與原本無異
如不服本判決，應於判決送達後10日內敘明上訴理由，向本院提
出上訴狀（應附繕本），上訴於臺灣高等法院。
                                      書記官  黃頌棻
中    華    民    國    97    年    3     月    19    日
附錄本案論罪科刑法條全文
毒品危害防制條例第8條
轉讓第一級毒品者，處 1 年以上 7 年以下有期徒刑，得併科新
臺幣 1 百萬元以下罰金。
轉讓第二級毒品者，處 6 月以上 5 年以下有期徒刑，得併科新
臺幣 70 萬元以下罰金。
轉讓第三級毒品者，處 3 年以下有期徒刑，得併科新臺幣 30 萬
元以下罰金。
轉讓第四級毒品者，處 1 年以下有期徒刑，得併科新臺幣 10 萬
元以下罰金。
前四項之未遂犯罰之。
轉讓毒品達一定數量者，加重其刑至二分之一，其標準由行政院
定之。


司法院資訊處製作；財團法人民間司法改革基金會備份。
